臺灣高雄地方法院民事判決
111年度雄簡字第1958號
原      告  聯邦商業銀行股份有限公司


法定代理人  林鴻聯  
訴訟代理人  柯易賢  
被      告  陳漢成    （被繼承人陳素月之繼承人）




            陳國雄（被繼承人林陳春枝及陳素月之繼承人）




            陳素珠（被繼承人林陳春枝及陳素月之繼承人）  




            洪陳秀菊（被繼承人林陳春枝之繼承人）


上列當事人間給付簽帳卡消費款事件，本院於民國111 年11月29
日言詞辯論終結，判決如下：
    主    文
被告乙○○、甲○○、丙○○○應於繼承被繼承人林陳春枝之遺產範圍
內，與被告丁○○再轉繼承被繼承人陳素月繼承自被繼承人林陳春
枝之遺產範圍內，連帶給付原告新臺幣壹拾伍萬零陸佰玖拾壹元
，及其中新臺幣壹拾參萬參仟肆佰參拾貳元自民國九十四年二月
十六日起至民國一０四年八月三十一日止，按週年利率百分十九
點七一計算、自民國一０四年九月一日起至清償日止，按週年利
率百分十五計算之利息。
訴訟費用新臺幣壹仟元由被繼承人林陳春枝之遺產負擔。
本判決得假執行，但被告以新臺幣壹拾伍萬零陸佰玖拾壹元供擔
保後免為假執行。
    事實及理由
一、原告主張訴外人即被繼承人林陳春枝前向其申請信用卡使用
    ，依約林陳春枝得持卡至特約商店簽帳消費或為預借現金，
    但應於當期繳款截止日前全部清償，若有消費帳款未於繳款
    截止日前繳清，餘款自入帳日起以週年利率19.71%計算循環
    信用利息。詎林陳春枝於民國93 年7 月22日死亡，其繼承
    人即被告乙○○、甲○○、丙○○○、訴外人陳素月（嗣於100 年1
    2月20日死亡，繼承人為被告丁○○）依法繼承該筆債務，自
    應於繼承林陳春枝之遺產範圍內對原告負清償責任，然均未
    依約還款，迄今尚積欠本金新臺幣133,432 元及利息，為此
    ，爰依消費借貸及繼承之法律關係提起本訴，並聲明判決如
    主文第1 項所示。
二、被告乙○○固辯稱其若有繼承到遺產，願意清償債務，然被繼
    承人並無遺產，故不負清償之責，請法院依法判決云云，其
    他被告則經合法通知則未到庭爭執，亦未提出書狀作何答辯
    或陳述。
三、本件原告主張之事實，業據其提出信用卡申請書、約定條款
    、歷史帳單查詢資料、卡戶本金利息及相關費查詢及分期未
    入帳查詢資料、臺灣高雄少年及家事法院家事法庭及臺灣屏
    東地方法院函文等件為證，堪信為真實。又民法第1148條於
    98年5 月22日修正施行後，對遺產繼承乃採概括繼承有限責
    任，即繼承人僅就繼承之遺產範圍內負清償責任，被告尚無
    須以其固有財產代為清償被繼承人林陳春枝所遺之借款債務
    ，原告聲明於法亦無不合，是本院調查前揭證據資料後，堪
    認原告之主張為有理由，至被告乙○○抗辯其未繼承任何財產
    云云，此洵屬將來原告欲聲請強制執行時，所應舉證之範疇
    （原告需先證明被告等確實有繼承到遺產，始能對被告所繼
    承之遺產強制執行），並不影響本件判決之結論，爰判決如
    主文。又本件係依民事訴訟法第427 條第1 項規定適用簡易
    訴訟程序所為被告敗訴之判決，依同法第389 條第1 項第3 
    款規定，依職權宣告假執行。並依同法第436 條第2 項適用
    第392 條第2 項規定，職權宣告被告如預供擔保，得免為假
    執行。
中　　華　　民　　國　　111 　年　　12　　月　　13　　日
          　　　　高雄簡易庭  法　　　官  謝宗翰
以上正本係照原本作成。
如對本判決上訴，須於判決送達後20日內向本院提出上訴狀，同
時表明上訴理由；如已於本判決宣示後送達前提起上訴者，應於
判決送達後20日內補具上訴理由（均須按他造當事人之人數附繕
本）。
中　　華　　民　　國　　111 　年　　12　　月　　13　　日
                              書  記  官  許弘杰